# 请教陈版主：中试生产是否是正常生产？怎样判断？.

提问人：hufang123 时间：2019-01-11 13:00:05
公司基本情况： 1 、公司成立后，一直研发一种新产品，尚无销售2 、目前，实验室阶段的小实验基本定型，配方、
工艺基本定型
3 、采购一台大设备（该设备是按我们公司的工
艺要求，请外部公司做的（与我们有关联关系），由于是定制的，对方公司并没有做过这种设备，导致设备交付后，产量极低，各种设备技术问题）
4 、最初购买大设备目的是中试（从实验室向量
产推进）
5 、由于该设备无法达到量产的目的（现在产
能 1 个月 2 吨左右，只能是用来打样），与外部公司商议，该设备以租赁方式使用，外部公司根据这台设备反馈的问题，重新再做一台（设备产能要提升，设备更稳定）
6 、现在用这台大设备进行小批量订单生产（ 1
吨或 2 吨）
问题： 1 、有些疑惑，现在是按正常生产，或试生产核算呢？还是处在开发阶段，领用材料，工人工资记开发成本，试生产的收入冲减开发成本？
2 、实验室研发并不是研发活动的结束吧？
3 、筹建期结束的时间又怎么判断？是中试结束后，新的大设备调试好能正常生产？还是现在中试的试生产就是筹建期结束了？

回答人：chenyiwei
可参考：《瑞华研究 2010 ～ 2016 汇编》之 “问题 1-1-15（固定资产达到预定可使用状态的判断——试验用设备达到预定可使用状态的判断）”。